臺灣臺北地方法院刑事判決　　　　　　　96年度易字第1710號
公　訴　人　臺灣臺北地方法院檢察署檢察官
被　　　告　乙○○
上列被告因竊盜案件，經檢察官提起公訴（96年度偵字第5252號
），本院判決如下：
    主  文
乙○○攜帶兇器竊盜，累犯，處有期徒刑捌月，減為有期徒刑肆
月，如易科罰金，以新臺幣壹仟元折算壹日。
    事  實
一、乙○○前因侵占案件，經臺灣高雄地方法院於民國91年9月
    13日以91年度鳳簡字第498號判處有期徒刑4月，於同年10月
    7日確定，甫於94年6月3日執行完畢。詎其猶不知悔改，竟
    意圖為自己不法之所有，於96年1月26日晚間11時許，在臺
    北市萬華區華中橋堤外便道，見吳明昌所有（使用人為甲○
    ○）之車牌號碼7460-ES號自用小客車停放該處，即持其所
    有客觀上具有危險性而足供兇器使用之十字螺絲起子1支（
    未扣案，業已丟棄），將懸掛該自用小客車車牌上之螺絲予
    以拆卸，竊取該自用小客車車牌2面，得手後懸掛於其所使
    用經註銷車牌之自用小客車上（車牌號碼EH-6048號、引擎
    號碼G16A-829148號）。嗣為警於96年2月5日上午9時20分許
    ，在臺北市○○區○○路與寶興街口攔檢查獲，始知悉上情
    。
二、案經甲○○訴由臺北市政府警察局萬華分局報告臺灣臺北地
    方法院檢察署檢察官偵查起訴。
    理  由
壹、程序方面：
    按「被告以外之人於審判外之言詞或書面陳述，除法律有規
    定者外，不得作為證據；又被告以外之人於審判外之陳述，
    雖不符合同法第159條之1至第159條之4之規定，但經當事人
    於審判程序同意作為證據，法院審酌該言詞陳述或書面陳述
    作成時之情況，認為適當者，亦得為證據。當事人、代理人
    或辯護人於法院調查證據時，知有第159條第1項不得為證據
    之情形，而未於言詞辯論終結前聲明異議者，視為有前項之
    同意」，刑事訴訟法第159條第1項及第159條之5分別定有明
    文。查本判決下列所引用之各該被告以外之人於審判外之陳
    述（包含書面陳述），雖屬傳聞證據，惟被告乙○○於本院
    準備程序期日及審判期日均未予爭執，且迄至言詞辯論終結
    前亦未再聲明異議，本院審酌上開證據資料製作時之情況，
    尚無違法不當及證明力明顯過低之瑕疵，亦認為以之作為證
    據應屬適當，故揆諸前開規定，爰逕依刑事訴訟法第159條
    之5規定，認前揭證據資料均例外有證據能力，合先敘明。
貳、實體方面：
一、訊據被告對於上揭犯罪事實供承不諱，核與告訴人甲○○所
    指訴之情節相符（見偵查卷第9、10頁），並有贓物認領保
    管單、臺北市政府警察局萬華分局西園路派出所刑案陳報單
    、臺北市政府警察局萬華分局受理報案單、車籍資料查詢單
    各乙份及照片2幀在卷可稽（見偵查卷第11、18、19、21、
    25 、26頁），是依前述補強證據，足徵被告出於任意性之
    自白與事實相符，應堪採為認定事實之依據。從而，本件事
    證明確，被告之犯行堪以認定，自應依法論科。
二、按刑法第321條第1項第3款之攜帶兇器竊盜罪，係以行為人
    攜帶兇器竊盜為其加重條件，此所謂兇器，其種類並無限制
    ，凡客觀上足對人之生命、身體、安全構成威脅，具有危險
    性之兇器均屬之，且祇須行竊時攜帶此種具有危險性之兇器
    為已足，並不以攜帶之初有行兇之意圖為必要（最高法院79
    年台上字第5253號判例意旨參照）。依此，被告行竊所用之
    十字螺絲起子，既為質地堅硬之金屬器具，自屬客觀上足對
    人之生命、身體、安全構成威脅，具有危險性之兇器無疑。
    是核被告所為，係犯刑法第321條第1項第3款之攜帶兇器竊
    盜罪。查被告前因侵占案件，經臺灣高雄地方法院於91年9
    月13日以91年度鳳簡字第498號判處有期徒刑4月，於同年10
    月7日確定，甫於94年6月3日執行完畢等情，有臺灣高等法
    院被告前案紀錄表乙份在卷可參，其受徒刑之執行完畢，於
    5 年以內故意再犯本件有期徒刑以上之罪，為累犯，應依刑
    法第47條第1項規定加重其刑。爰審酌被告有偽造文書、竊
    盜、侵占等多項前科，素行不良，有上開前案紀錄表可佐，
    竟因平日所使用之汽車車牌遭註銷，即萌生貪念，竊取他人
    車牌供己使用，危害社會治安甚鉅，亦造成告訴人之財產損
    失，實無足取；惟考量其所竊得之財物價值非鉅，且已發還
    告訴人保管，有贓物認領保管單乙紙為憑，可見所生損害已
    有減輕及犯後坦承犯行之態度等一切情狀，量處有期徒刑8
    月。又被告前開犯行之犯罪時間係於96年4月24日之前，且
    無中華民國96年罪犯減刑條例所定不得減刑之情形，爰依同
    條例第2條第1項第3款規定減其宣告刑2分之1，並依刑法第
    41條第1項前段之規定，諭知減刑後易科罰金之折算標準，
    以資懲儆。至被告所有供犯罪所用之十字螺絲起子1支，並
    未扣案，且據被告供承業已丟棄（見本院卷第16頁背面），
    顯然已經滅失，爰不另為沒收之諭知，附此敘明。
據上論斷，應依刑事訴訟法第284條之1、第299條第1項前段，刑
法第321條第1項第3款、第47條第1項、第41條第1項前段，中華
民國96年罪犯減刑條例第2條第1項第3款、第7條、第9條，判決
如主文。
本案經檢察官郭昭吟到庭執行職務。
中　　華　　民　　國　　96　　年　　8 　　月　　8 　　日
　　　　　　　　　刑事第十三庭  法　官　鍾素鳳
以上正本證明與原本無異。
如不服本判決，應於送達後10日內，向本院提出上訴狀。
                                書記官  陳鳳瀴
中　　華　　民　　國　　96　　年　　8　　 月　　 14　　日
附錄本判決論罪之法條：
刑法第320條
　　意圖為自己或第三人不法之所有，而竊取他人之動產者，為
  　竊盜罪，處5年以下有期徒刑、拘役或5百元以下罰金。
　　意圖為自己或第三人不法之利益，而竊佔他人之不動產者，
  　依前項之規定處斷。
　　前二項之未遂犯罰之。
刑法第321條
　　犯竊盜罪而有左列情形之一者，處6月以上、5年以下有期徒
  　刑：
　　一、於夜間侵入住宅或有人居住之建築物、船艦或隱匿其內
  　　　而犯之者。
　　二、毀越門扇、牆垣或其他安全設備而犯之者。
　　三、攜帶兇器而犯之者。
　　四、結夥三人以上而犯之者。
　　五、乘火災、水災或其他災害之際而犯之者。
　　六、在車站或埠頭而犯之者。
　　前項之未遂犯罰之。
